【裁判字號】    92,台上,2139
【裁判日期】    921002
【裁判案由】    給付貨款
【裁判全文】
最高法院民事判決                              九十二年度台上字第二一三九號
    上  訴  人  勤龍實業股份有限公司
    法定代理人  李榮勳
    訴訟代理人  吳嘉榮律師
    被 上訴 人  新宙企業股份有限公司
                              .
    法定代理人  莊信雄
    訴訟代理人  莫怡萍律師
右當事人間請求給付貨款事件，上訴人對於中華民國九十年十二月二十六日台灣高等
法院第二審判決（八十九年度上字第一一九三號），提起上訴，本院判決如左：
    主  文
上訴駁回。
第三審訴訟費用由上訴人負擔。
    理  由
本件被上訴人主張：伊與上訴人前身勤鼎纖維企業有限公司（下稱「勤鼎公司」）於
民國八十四年三月十五日簽訂繼續性供給契約（下稱系爭契約），約定由伊提供75D/
1P.K胚布與勤鼎公司使用，其價金原以訴外人南亞塑膠工業股份有限公司（下稱南亞
公司）產紗牌價加計每公斤新台幣（下同）十七元織工之單價計算。嗣雙方於八十五
年八月間協議變更計價方式為「依雙方議價訂立即時價格」後，上訴人自八十七年三
月十二日起至同年四月二十日止，向伊購買75D/1P.K胚布計二二、八四六‧二公斤，
每公斤單價九十九元，加計稅金十一萬三千零八十八元，尚欠貨款二百三十七萬四千
八百五十八元迄未給付。爰本於買賣之法律關係，求為命上訴人如數給付及自起訴狀
繕本八十七年八月十一日送達後之同年九月十五日起加付法定遲延利息之判決（第一
審為被上訴人敗訴之判決，原審改命上訴人給付被上訴人二百三十七萬四千八百五十
八元本息，並駁回被上訴人對其餘九萬零三百七十九元本息之上訴。被上訴人就該敗
訴部分，因上訴所得受之利益，不逾斯時得提起第三審上訴之一百萬元，已告確定）
。
上訴人則以：勤鼎公司與被上訴人所訂系爭契約之單價計算方式，未曾協議變更，即
由伊概括承受勤鼎公司就系爭契約之權利義務。因被上訴人浮報貨款，自八十四年六
月十二日起迄八十七年二月間止，溢收貨款達二百五十七萬四千二百三十八元（含稅
），受有不當利益，經伊與系爭貨款債務抵銷後，被上訴人自不得再為請求等語，資
為抗辯。
原審斟酌全辯論意旨及調查證據之結果，以：上訴人前身勤鼎公司與被上訴人訂立系
爭契約所約定之胚布單價，原以南亞公司產紗牌價加計每公斤十七元織工為計算標準
，惟依被上訴人法定代理人莊信雄之陳述及證人陳淑端之證言可知，兩造曾就貨款之
支付及單價再度達成「依雙方每月議價為準」之協議，即八十五年七月、八月各以每
公斤八十一元、八十三元計價，日後上訴人依被上訴人之報價下訂，將此單價記明於
下訂之託織單，倘未及報價，則暫填載前月單價或零。至證人曾素華為陳淑端之下屬
，依其職務層級，並未參與公司決策事務，所為證言，尚難為上訴人有利認定之依據
。衡諸繼續性供給契約之價金，非不得經由當事人合意為不同之約定。兩造間所訂立
者既為繼續性供給契約，且經合意變更單價計算方式，基於當事人意思自治原則，當
無不可。是被上訴人就上訴人承認為真正之購胚布單上記載之單價，請求上訴人給付
八十七年三月十二日至同年四月二十日間以單價九十九元計算之貨款二百三十七萬四
千八百五十八元，即無不合。因被上訴人於兩造協議變更單價前，確有溢收八十四年
六月至八十五年六月間之貨款九萬零三百七十九元，經上訴人為抵銷抗辯而予扣減後
，被上訴人請求上訴人給付貨款於二百二十八萬四千四百七十九元本息範圍內，為有
理由，應予准許。為原審心證之所由得，並說明兩造其餘攻擊防禦及立證方法，不予
審究論述之理由，因而廢棄第一審所為被上訴人該部分敗訴之判決，改命上訴人給付
，經核於法洵無違誤。縱原審認定兩造協議變更單價計算方法之原因，及託織單、購
胚布單上記載單價之證明力，理由仍有不足或前後未盡一致，然對判決之結果，尚不
生影響。上訴論旨，徒就原審取捨證據、認定事實、解釋契約之職權行使及原判決贅
述之理由為指摘，聲明廢棄原判決，非有理由。
據上論結，本件上訴為無理由，依民事訴訟法第四百八十一條、第四百四十九條第一
項、第七十八條，判決如主文。
中      華      民      國    九十二    年      十      月      二      日
                              最高法院民事第七庭
                                  審判長法官  蘇  茂  秋
                                        法官  朱  建  男
                                        法官  蘇  達  志
                                        法官  沈  方  維
                                        法官  鄭  玉  山
      右正本證明與原本無異
                                              書  記  官
中      華      民      國    九十二    年      十      月     十四     日
                                                                    Ｍ


司法院資訊處製作；財團法人民間司法改革基金會備份。
